【裁判字號】    98,消債更,13
【裁判日期】    980504
【裁判案由】    聲請更生程序
【裁判全文】
臺灣彰化地方法院民事裁定            98年度消債更字第13號
聲  請  人
即  債務人  甲○○
                      合事務所）
上列當事人聲請消費者債務清理事件，本院裁定如下：
    主    文
債務人甲○○自中華民國九十八年五月四日下午四時起開始更生
程序。
保全處分之聲請駁回。
    理    由
一、按法院開始更生程序之裁定，應載明其年、月、日、時，並
    即時發生效力。次按法院裁定開始更生或清算程序後，得命
    司法事務官進行更生或清算程序，必要時得選任律師、會計
    師或其他適當之自然人或法人為監督人或管理人，消費者債
    務清理條例第45 條第1項、第16條第1項定有明文。
二、本件聲請人即債務人主張：其曾因有不能清償之虞之情事，
    提出債權人清冊，依「中華民國銀行公會會員辦理消費金融
    案件無擔保債務協商機制」，請求共同協商債務清償方案，
    並於民國（下同）95年8月9日協商成立，約定分120 期、利
    率4.5％，每月應繳金額新臺幣（下同）26,790 元。惟聲請
    人於協商時身兼道安醫院醫佐及保險公司業務員等2 份工作
    ，故每月收入尚有63,000餘元，尚能勉強度日，惟因大環境
    因素，影響聲請人保險業務收入，現收入僅約48,732元，扣
    除每月必要生活費及4 名子女扶養費合計33,388元，薪資已
    近透支、不敷使用，不得已而於97年4 月毀諾，故聲請人有
    因不可歸責於己之事由致履行顯有重大困難之情事。又債務
    人無擔保或無優先權之債務總額未逾1,200 萬元，復未經法
    院裁定開始清算程序或宣告破產，爰聲請裁定准予更生等語
    。
三、經查，聲請人前揭所述事實，業據提出戶籍謄本、全國財產
    稅總歸戶財產查詢清單、財產及收入狀況說明書、債務人財
    產清單、債權人清冊、財政部臺灣省中區國稅局95及96年度
    綜合所得稅各類所得資料清單、存摺影本、保險單影本、水
    電費等各項生活雜支收據、債務人清冊、協議書、無擔保債
    務還款計畫、薪資單影本、勞工保險投保資料表、財團法人
    金融聯合徵信中心之當事人綜合信用報告、財產變動報告書
    、聲請人配偶95及96年度綜合所得稅各類所得資料清單等件
    為證，並有渣打國際商業銀行股份有限公司陳報狀、保誠人
    壽保險股份有限公司函文在卷可憑，經核尚無不合。此外，
    復查無聲請人有消費者債務清理條例第6 條第3 項、第8 條
    或第46條各款所定駁回更生聲請之事由存在。是聲請人聲請
    更生，非無所據，應予准許，爰裁定如主文第1 項。
四、至聲請人雖另聲請裁定停止債權人香港商香港上海匯豐商業
    銀行股份有限公司對於聲請人所聲請之強制執行程序（本院
    97年度執字第40523 號）。惟按法院裁定開始更生程序後，
    對於債務人不得開始或繼續訴訟及強制執行程序，消費者債
    務清理條例第48條第2 項前段定有明文。本件既經本院裁定
    開始更生程序，則聲請人聲請前開保全處分，揆諸前開規定
    ，自無必要，不應准許，爰裁定如主文第2 項。
中    華    民    國    98    年    5     月    4     日
              民事第二庭    法  官  林秉暉
上為正本係照原本作成。
本件不得抗告。
本裁定已於民國98年5月4日下午4時公告。
中    華    民    國    98    年    5     月    4     日
                            書記官  廖春慧


司法院資訊處製作；財團法人民間司法改革基金會備份。
